【裁判字號】    90,易,571
【裁判日期】    900724
【裁判案由】    商標法
【裁判全文】
臺灣板橋地方法院刑事判決                            九十年度易字第五七一號
    公  訴  人  臺灣板橋地方法院檢察署檢察官
    被      告  戊○○
    選任辯護人  陳政峰
    被      告  丁○○
                己○○
    共      同
    選任辯護人  陳石山
右列被告因商標法案件，經檢察官提起公訴（八十八年度偵字第二一二三九號、八十
九年度偵字第三四九六號），本院判決如左：
    主  文
戊○○、丁○○、己○○均無罪。
    理  由
一、公訴意旨詳如起訴書所載（如附件）。
二、按犯罪事實應依證據認定之，無證據不得推定其犯罪事實；又不能證明被告犯罪
    者，應諭知被告無罪之判決，刑事訴訟法第一百五十四條、第三百零一條第一項
    前段分別定有明文；又認定不利於被告之事實，須依積極證據，苟積極證據不足
    為不利於被告事實之認定時，即應為有利於被告之認定，更不必有何有利之證據
    。而此所謂之證據，須確能為被告有罪之證明，而無瑕疵可指者，始足當之；其
    為訴訟上之證明，則須至任何之一般人均認其為真正，而無所懷疑之程度，最高
    法院三十年上字第八一六號、六十九年度台上字第四九一三號、七十六年度台上
    字第四九八六號判例可資參酌。
三、公訴人認被告戊○○、丁○○、己○○涉有違反商標法罪嫌，無非係以告訴代理
    人之指述、證人乙○○之證述、扣案仿冒行動電話七十五個、汽車充電器二個及
    勘驗筆錄、鑑定書各一件在卷，且被告先後供述反覆不一等情，為其論斷依據。
    本件經訊之被告戊○○、丁○○、己○○均堅決否認有右揭犯行，被告戊○○辯
    稱：查獲物品在公司倉庫角落找到，並沒有陳列販售，伊在台中，台北外銷部之
    業務不是很清楚，伊不知道查獲物品怎麼來的，伊找會計查過，只有一批大陸來
    的貨數量相符，但伊也不確定是否該批貨等語；被告丁○○辯稱：伊並未經手本
    件貨物，該批貨如何來的伊不清楚，伊也不知道公司有這批貨，事後大家一起討
    論，猜想可能事前手留下來的等語；被告己○○辯稱：公司貨品進出不是伊的業
    務，警察來查獲是伊才知道有這批貨，事先伊並不知道等語。
四、經查：
（一）台北市政府警察局警員於八十八年八月二十日下午三時許，在泰聖國際有限公
      司（下稱泰聖公司）位於台北縣板橋市○○路一Ｏ七號三樓台北營業所查獲仿
      冒辛○○○行動電話外殼七十五個、汽車充電器二個之事實，固為被告三人所
      自承，並經證人甲○○（台北市政府警察局偵查員）於本院具結證述屬實，且
      有搜索扣押證明筆錄一件在卷，暨上開扣押物扣案可資佐證。又上開行動電話
      外殼、汽車充電器確係仿冒品一節，業經檢察官會同辛○○○公司經理丙○○
      勘驗無誤，並製有勘驗筆錄及丙○○出具之鑑定書各一件在卷可憑，上開行動
      電話外殼、汽車充電器均為仿冒品之事實，應堪認定。
（二）惟，證人甲○○於本院訊問時具結證稱：「當時搜索板新路這個點情形是我們
      先到辦公室，在場己○○帶我們去看倉庫，己○○說生產線不在這裡，我們有
      看到打包機，他有帶我們去倉庫，倉庫是在隔壁，從巷子繞進去。倉庫裡有壹
      包壹包的東西，算是工作場所，打包完畢就送貨出去。在倉庫搜索時辛○○○
      經理也在場，他一箱一箱看，在倉庫靠打包機的角落不顯眼的地方，有一箱沒
      有打包，經理說這就是他們仿冒的機殼。當時在場人己○○說那是前手留下來
      的，沒有處理掉，不是他們的，所以丟在牆角。」等語（參見本院九十年三月
      二日訊問筆錄），既然上開行動電話外殼、汽車充電器放置均於一紙箱中，且
      係在上開地點倉庫內、靠近打包機之不顯眼角落查獲，則被告等人辯稱：其等
      並未陳列販售該批仿冒行動電話外殼、汽車充電器等語，尚非全然無據。況且
      告訴代理人丙○○於本院訊問時陳稱：伊事先並未曾向泰聖公司或被告等人購
      得仿冒該公司之商品，本院自難僅以上開地點之倉庫內一不顯眼角落放置有一
      紙箱之仿冒行動電話外殼、汽車充電器之事實，即遽以認定被告等人有販賣或
      意圖販賣而陳列仿冒商品之行為。
（三）其次，證人乙○○經本院合法傳喚雖未到庭陳述，其於警訊中供稱：「警方所
      查獲的物品為我本人所有，那個ＣＤ９２８行動電話外殼是向一家光宇公司所
      購買用0000000000電話聯絡，另外電源供應器及電池是向一家威力
      電現改（汎德）鄒先生所購買電話為（０２）00000000聯絡」等語（
      參見台灣板橋地方法院檢察署八十八年度偵字第二一二三九號偵查卷第七頁背
      面），警方根據上開「00000000」電話號碼追查為泰聖國際有限公司
      、地址在板橋市○○路一Ｏ七號三樓之一所使用，有查詢電話用戶資料通知單
      一紙附卷可參（附於上開偵查卷第十二頁），進而向檢察官申請搜索票至上址
      搜索。然證人庚○○於本院訊問時具結證稱：「我在威力通受僱，後來自己出
      來做威力電通信，掛劉正智名字是我在做。我在八十七年十、十一月有租板新
      路一Ｏ七號三樓，是租來經營威力電通信。威力電通信原來在板橋八德路租店
      面，在十月換到板新路，... 做威力電通信時有做仿冒東西被查獲，有充電器
      、電池等，廠牌不記得了。」等語（參見本院九十年四月廿七日訊問筆錄），
      庚○○並因販賣仿冒商標之行動電話充電器、電池、手機外殼、滑套、話蓋、
      視鏡等物品之犯行，經本院以八十八年度訴字第八一二號判決判處有期徒刑陸
      月，緩刑三年，有該案判決書一件在卷可參，顯見證人乙○○於警訊中供稱向
      「威力電鄒先生所購買」一節，係指向庚○○實際經營之威力電通信（有限公
      司）所購買，並非指泰聖公司，自難以乙○○上開供述作為不利被告三人之認
      定。
（四）再查，證人庚○○台北縣板橋市○○路○段二一一巷二十五號一樓經營「威力
      電通信有限公司」嗣於八十七年九月廿四日為警查獲，並經查獲大量仿冒易利
      信公司、辛○○○公司之行動電話充電器、外殼、電池、滑套等相關零件，有
      上開判決書可資參照，又證人庚○○自承：「我在八十七年十、十一月有租板
      新路一Ｏ七號三樓，是租來經營威力電通信。威力電通信原來在板橋八德路租
      店面，在十月換到板新路」等語已如前述，其於本院訊問時復證稱：「板新路
      做到十二月底，後來遇到戊○○，他說要租房子，我介紹他和房東談。搬離之
      前，貨品都被廠商搬走，應該剩下一些辦公桌、冷氣、鐵架，貨品都不夠廠商
      般，應該沒有東西留下來。我沒有跟戊○○清點過」等語（參見同上訊問筆錄
      ），可見被告戊○○係接續在庚○○之後承租上開「板新路一Ｏ七號三樓」，
      而庚○○又因販賣仿冒商標之行動電話相關零件之犯行經本院判決確定，並遭
      查獲大批仿冒商標商品，既庚○○移交上開承租房屋予戊○○時，並未進行清
      點，則被告戊○○辯稱：本件查獲物品係前手，即庚○○所留下的一節，自非
      全然無據。
（五）又按，所謂「輸入」或「輸出」，應係指輸送進入或輸送出本國國境或國界。
      本件扣案仿冒行動電話外殼、汽車充電器係放置於一紙箱中未經打包，且堆放
      在倉庫不顯眼的角落之情，業經證人甲○○證述如前，以上開查獲現場情形觀
      之，尚難認被告等人有何「輸出」仿冒商標商品之行為。
（六）至被告戊○○雖於偵查中先供稱：「我不知貨是從哪裡來，也有可能是業務自
      己去調的，我們公司沒有這批貨的進貨資料」等語，其後又稱：「（問：那箱
      東西的來源？）是從大陸過來的樣品，那東西我們從來沒有賣過」等語（分別
      參見上開偵查卷第四十四頁背面、第五十九頁背面），先後供述似有不一，惟
      被告戊○○於本院訊問時供稱：「我在台中沒在台北，台北外銷部業務不是很
      清楚。到目前為止，我還不知道這批貨怎麼來的。這批貨並不是我經手。我有
      找會計查，只有一批從大陸來的貨，數量相符，但我也不確定是不是這批貨」
      等語（參見本院九十年三月廿七日訊問筆錄），既然被告戊○○始終堅稱並不
      知情該批貨品來源，其係就可能之情形做辯解，自難以此指摘被告有供述不一
      之情形。況且，按刑事訴訟法第九十五條第二款保障被告得保持緘默，無須違
      背自己之意思而為陳述之權利，縱使被告自白犯罪，仍不得作為有罪判決之唯
      一證據，仍應調查其他必要之證據，以查其是否與事實相符，同法第一百五十
      六條第二項亦有明文。故而，即便被告所為之辯解前後矛盾，抑或與事實相違
      ，在無其他積極證據佐證之下，仍難以此作為不利被告之認定。
五、綜上所述，被告戊○○、丁○○、己○○等人前開所辯情節應非無稽，堪以採信
    ，本院並查無積極之證據證明被告戊○○、丁○○、己○○三人確有販賣、意圖
    販賣而陳列或輸出仿冒辛○○○公司商標之行動電話外殼、汽車充電器之事實，
    自不得僅因在上開地點查獲前述扣案物，即遽為不利被告三人之認定。此外，復
    查無其他積極證據足認被確有公訴人所指之犯行，不能證明被告有公訴人所指之
    違反商標法犯行，揆諸前開說明，應為被告戊○○、丁○○、己○○無罪之諭知
    。
據上論斷，應依刑事訴訟法第三百零一條第一項前段，判決如主文。
本案經檢察官李海龍到庭執行職務。
中      華      民      國      九十      年      七    月    二十四    日
                                  臺灣板橋地方法院刑事第三庭
                                          法  官  連育群
右正本證明與原本無異。
如不服本判決，應於判決送達後十日內，向本院提出上訴狀。
                                          書記官  蘇恩慶
中      華      民      國      九十      年      七    月    三十一    日


司法院資訊處製作；財團法人民間司法改革基金會備份。
